【裁判字號】    89,易,3469
【裁判日期】    901231
【裁判案由】    傷害
【裁判全文】
臺灣高雄地方法院刑事判決                        八十九年度易字第三四六九號
    公  訴  人  臺灣高雄地方法院檢察署檢察官
    被      告  丁○○
右列被告因傷害案件，經檢察官提起公訴（八十九年度偵字第一二一四八號），本院
判決如左：
    主  文
丁○○傷害人之身體，處拘役貳拾日，如易科罰金，以參佰元折算壹日。
    事  實
一、丁○○於民國八十九年二月十九日下午八時許，與丙○○及乙○○二人，共同搭
    乘由戊○○所駕駛之車牌號碼ＺＤ－二八二號計程車，行經高雄市前鎮區○○○
    路三四六巷三九號前，因巷內有施工不利汽車之行進，在折下後視鏡後，仍繼續
    專注路況開車，丁○○不知何故，竟基於傷害之犯意，徒手毆打戊○○，致戊○○受右眼眶五Ｘ七三公分淤青紅腫之傷害。
二、案經被害人戊○○訴由高雄市政府警察局前鎮分局報請臺灣高雄地方法院檢察署
    檢察官偵查起訴。
    理  由
一、訊據被告丁○○矢口否認有何傷害情事，辯稱：伊沒有毆打戊○○，是被丙○○
    所傷，伊雖於警局中坦承是伊所為，然主要是要為了能從警局帶走乙○○，況且
    認為僅單純小傷害云云。惟查：右揭事實業據告訴人戊○○指訴綦詳，且有高雄
    市立大同醫院八十九年二月二十四日之診斷證明書一紙在卷可稽，復有證人即當
    日受理本件之草衙派出所警員甲○○於偵審中到庭證稱：「當天晚上戊○○載一
    位酒醉乘客到派出所，他說該乘客另外二個坐後座的朋友打他，後來那二個人有
    到派出所看酒醉的乘客，我問是誰打戊○○，丁○○說是他打的，所以我便將丁○○的資料紀錄下來，我曾勸他們和解，被告事後又反悔不是他打的，故後來他
    們和解談不成，戊○○即提出告訴」等語相符（分見偵卷第二十四頁背面、本院
    八十九年十一月七日之審理筆錄）。次查：被告丁○○既在處理警員面前坦承傷
    害之犯行，又表明有和解之意願，嗣後又辯稱主要原因是為了將乙○○，始會坦
    承云云，然證人乙○○於本院九十年四月三十日審理中具結證稱：因當日與丁○○、丙○○二人一起飲酒，伊喝醉坐在計程車駕駛座旁，何人出手毆打告訴人則
    不清楚等語以觀，證人乙○○僅單純飲酒坐車，且告訴人戊○○所指述的是坐在
    駕駛座後面的二位（按指丁○○及丙○○）其中一人，根本與證人乙○○無涉，
    亦無庸被告須以坦承傷害犯行一途，始能離開警局，被告上開辯詞，顯然與常情
    有違。末查：被告雖所指稱上開傷害犯行是證人許明前所為，然經本院多次傳喚
    證人丙○○未到庭，僅於九十年七月十八日拘提到案供稱：「（問：是否認識丁○○、戊○○）不認識二人（問：八十九年二月十九日晚間八時許，人在何處？
    ），不記得」，嗣經本院屢次傳喚欲與被告對質，均傳拘未到，本院已盡調查之
    能事，併此敘明。綜上所述，被告所辯顯係卸責之詞，不足採信。其犯行堪以認
    定，應依法論科。
二、核被告所為，係犯刑法第二百七十七條第一項之傷害罪。爰審酌被告之品行、犯
    犯罪之動機、手段、被害人所傷害程度及被告犯罪後之態度等一切情狀，量處如
    主文所示之刑，並諭知易科罰金之折算標準。又中華民國刑法第四十一條業經立
    法院於九十年一月四日修正，總統於同月十日公布，自該月十二日起施行，雖被
    告所犯之罪為最重本刑六月以下有期徒刑之罪，依其行為時即修正前刑法第四十
    一條之規定，所宣告之刑本得易科罰金，然因其行為後刑法第四十一條既經修正
    ，依刑法第二條第一項前段之規定，所宣告之刑應適用修正後之刑法第四十一條
    第一項易科罰金，應予說明。
據上論斷，應依刑事訴訟法第二百九十九條第一項前段，刑法第二條第一項前段、第
二百七十七條第一項、第四十一條第一項，罰金罰鍰提高標準條例一條前段、第二條
，判決如主文。
中      華      民      國      九十      年      十二      月  三十一  日
                                      臺灣高雄地方法院刑事第二庭
                                          法  官  卓立婷
右正本證明與原本無異。
如不服本判決，應於判決送達後十日內，向本院提出上訴狀。
                                          書記官    陳家宏
中    華    民    國      九十一      年      一      月      四      日


司法院資訊處製作；財團法人民間司法改革基金會備份。
